臺灣高雄地方法院刑事判決　　　　　　　99年度訴字第1290號
公　訴　人　臺灣高雄地方法院檢察署檢察官
被　　　告　吳瑞豐
指定辯護人　本院公設辯護人黃秋葉
上列被告因違反槍砲彈藥刀械管制條例案件，經檢察官提起公訴
（99年度偵字第14540 號），本院判決如下：
    主  文
吳瑞豐未經許可，持有可發射子彈具有殺傷力之改造槍枝，累犯
，處有期徒刑參年陸月，併科罰金新臺幣參萬元，罰金如易服勞
役，以新臺幣壹仟元折算壹日。扣案之仿以色列IMI 廠941FBL型
半自動改造手槍壹枝（含彈匣貳個，槍枝管制編號：00000
00000號）及口徑9mm 之制式子彈拾顆，均沒收之。
    事  實
一、吳瑞豐前於民國84年間，因違反麻醉藥品管理條例、藥事法
    案件，經臺灣高等法院高雄分院以85年度上訴字第1680號各
    判決處有期徒刑6 月、3 月，定應執行刑為有期徒刑7 月確
    定（下稱第一案）；又於85年間，因違反麻醉藥品管理條例
    案件，分別經臺灣高等法院高雄分院以86年度上訴字第112
    號、第1259號、本院以85年度易字第8573號判決處有期徒刑
    5 年3 月、5 年2 月、6 月確定，復經臺灣高等法院高雄分
    院以88年度聲字第138 號裁定定其應執行刑為有期徒刑10年
    （下稱第二案）；另於86年間，因違反麻醉藥品管理條例、
    妨害自由案件，分別經臺灣高等法院高雄分院以86年度上易
    字第1957號、87年度上訴字第221 號判處決有期徒刑7 月、
    8 月確定，嗣經臺灣高等法院高雄分院以88年度聲字第137
    號裁定定其應執行刑為有期徒刑1 年確定（下稱第三案），
    上開三案接續執行，甫於92年2 月24日縮短刑期假釋出監，
    於97年6 月7 日未經撤銷假釋而執行完畢。詎猶不知悔改，
    明知可發射子彈具有殺傷力之改造槍枝及子彈，均係槍砲彈
    藥刀械管制條例所列管之物品，非經中央主管機關許可，不
    得持有，竟未經許可，基於持有具殺傷力改造槍枝及子彈之
    犯意，於99年2 月間某不詳期日，在屏東縣恆春鎮某不詳處
    所，以新臺幣（下同）18萬元之代價，向綽號為「老兵」之
    林受屏，購買具殺傷力之仿以色列IMI 廠941FBL型半自動改
    造手槍1 枝（含彈匣2 個，槍枝管制編號：0000000000號）
    ，及口徑9mm 之制式子彈15顆，而予以非法持有。嗣於99年
    4 月21日9 時50分許，經警持搜索票，至吳瑞豐位於高雄市
    ○○區○○路20號7 樓之8 住處執行搜索，當場查獲吳瑞豐
    ，並扣得上開改造手槍1 支（含彈匣2 個）及制式子彈15顆
    （經送鑑定採樣試射5 顆，餘10顆）等物，而查悉上情。
二、案經高雄市政府警察局移送臺灣高雄地方法院檢察署檢察官
    偵查起訴。
    理  由
壹、證據能力部分：按被告以外之人於審判外之言詞或書面陳述
    ，除法律有規定者外，不得作為證據；被告以外之人於審判
    外之陳述，雖不符刑事訴訟法第159 條之1 至同條之4 之規
    定，而經當事人於審判程序同意作為證據，法院審酌該言詞
    陳述或書面陳述作成時之情況，認為適當者，亦得為證據。
    當事人、代理人或辯護人於法院調查證據時，知有刑事訴訟
    法第159 條第1項 不得為證據之情形，而未於言詞辯論終結
    前聲明異議者，視為有前項之同意，刑事訴訟法第159 條第
    1 項、第159 條之5 分別定有明文。查本判決所引用之各項
    據以認定事實之傳聞證據，被告吳瑞豐、辯護人及公訴人於
    本院言詞辯論終結前，均不爭執而未曾聲明異議，本院審酌
    該等言詞及書面陳述作成時之情況，並無出於任意性或不正
    取供，或違法或不當情事，且客觀上亦無不可信之情況，堪
    認為適當，揆諸前開說明，依法均有證據能力，合先敘明。
貳、實體部分
一、上揭犯罪事實，業據被告吳瑞豐坦承不諱，復有高雄市政府
    警察局槍枝初步檢視報告表1 份及所附照片4 張（見高雄市
    政府警察局警卷第19頁至第22頁）在卷足憑，且有仿以色列
    IMI 廠941FBL型半自動改造手槍1 枝（含彈匣2 個），及口
    徑9mm 之制式子彈15顆扣案可稽。又扣案之上開槍枝1 枝及
    子彈15顆，經送請內政部警政署刑事警察局鑑定後，認（1
    ）送鑑手槍1 枝（槍枝管制編號0000000000），認係仿造槍
    ，為仿以色列IMI 廠941FBL型口徑9mm 制式半自動手槍製造
    ，槍管內具陸條左旋來復線，擊發功能正常，可供擊發同口
    徑制式子彈使用，認具殺傷力。（2 ）送鑑子彈15顆，鑑定
    情形如下：a. 5顆，認均係口徑9mm 制式，彈頭具明顯夾痕
    ，採樣2 顆試射，可擊發，認均具殺傷力。b.10顆，認均係
    口徑9mm 制式子彈，採樣3 顆試射，可擊發，認均具殺傷力
    等語，有該局99年6 月7 日刑鑑字第0990064992號鑑定書1
    份及所附照片7 張（見99年度偵字第14540 號偵卷第33頁至
    第34頁反）附卷可查，足認被告任意性自白核與事實相符，
    本案事證明確，其犯行洵堪認定，應予依法論科。
二、核被告吳瑞豐所為，係犯槍砲彈藥刀械管制條例第8 條第4
    項之未經許可持有可發射子彈具有殺傷力之槍枝罪及同條例
    第12條第4 項之未經許可持有子彈罪。又被告同時持有上開
    具殺傷力槍枝1 枝、子彈15顆，係以一行為同時觸犯上開2
    罪名，為想像競合犯，應依刑法第55條前段之規定，從較重
    之未經許可持有具殺傷力槍枝罪處斷。另被告有如事實欄一
    所載之前案紀錄，甫於92年2 月24日縮短刑期假釋出監，於
    97年6 月7 日未經撤銷假釋而執行完畢，有臺灣高等法院被
    告前案紀錄表在卷可佐，其於受有期徒刑執行完畢後，5 年
    內故意再犯本件有期徒刑以上之罪，為累犯，應依刑法第47
    條第1 項規定加重其刑。爰審酌被告非法持有具殺傷力之槍
    枝及子彈，對他人之身體、生命及社會治安均構成潛在之危
    險，影響社會秩序情節重大，所為實屬不該，惟念其犯後坦
    承犯行，態度尚佳，已有悔意，且未持以犯他罪，對社會尚
    未產生具體損害，並衡以扣案槍枝、子彈之數量及犯罪動機
    、目的等一切情狀，量處如主文所示之刑，並就併科罰金部
    分諭知易服勞役之折算標準如主文所示，以資懲儆。
三、至被告及辯護人雖均以被告於警詢時供出槍砲、彈藥之來源
    為綽號「老兵」之林受屏等語，請求依槍砲彈藥刀械管制條
    例第18條第4 項規定減輕或免除其刑。惟按槍砲彈藥刀械管
    制條例第18條第4 項前段規定「犯本條例之罪，於偵查或審
    判中自白，並供述全部槍砲、彈藥、刀械之來源及去向，因
    而查獲或因而防止重大危害治安事件之發生者，減輕或免除
    其刑」，其立法本意，自指如犯槍砲彈藥刀械管制條例罪者
    之自白，進而查獲該槍砲、彈藥、刀械之來源供給者及所持
    有之槍砲、彈藥、刀械去向，或因而防止該重大危害治安事
    件之發生時，既能及早破獲相關之犯罪集團，並免該槍、彈
    及刀械續遭持為犯罪所用，足以消彌犯罪於未然，自有減輕
    或免除其刑，以鼓勵自新之必要。故如犯本條例之罪後，雖
    於偵查或審判中自白，惟並未因而查獲該槍砲、彈藥刀械之
    來源，自與本規定應予減輕或免除其刑之要件不合（最高法
    院91年度台上字第2969號判決要旨可參）。查被告固於警詢
    時供出槍砲彈藥來源為綽號「老兵」之人，此有99年4 月21
    日之警詢筆錄1 份（見高雄市政府警察局警卷第4 頁至第5
    頁）在卷可查，然因槍枝交易地點及綽號「老兵」之林受屏
    住處均位於屏東縣，高雄市政府警察局員警業已報請臺灣屏
    東地方法院檢察署檢察官指揮偵辦中，現尚未查獲，員警復
    於100 年6 月14日持臺灣屏東地方法院核發之搜索票，前往
    林受屏位於屏東縣車城鄉○○路26號住處執行搜索未獲乙情
    ，有高雄市政府警察局刑事警察大隊99年7 月28日高市警刑
    大偵八字第0990021400號函、100 年6 月15日高市刑警大偵
    八字第1000024188號函各1 紙（見本院卷一第42頁、院卷二
    第37頁）附卷供查；又經本院多次函詢臺灣屏東地方法院檢
    察署承辦檢察官偵辦結果，該署均覆稱該案尚在偵辦中等情
    ，有臺灣屏東地方法院檢察署99年8 月13日屏檢榮良99他78
    8 字第24617 號函、99年9 月16日屏檢榮良99他788 字第28
    286 號函、99年12月8 日屏檢榮良99他788 字第37603 號函
    、100 年5 月30日屏檢榮良99他788 字第16103 號函各1 紙
    （見本院卷二第41頁、院卷一第22頁、第26頁、第39頁）在
    卷可憑，足見被告固於偵查及審判中自白，並供出係向綽號
    「老兵」之林受屏購買，惟並未因而查獲該槍砲、彈藥刀械
    之來源，揆諸上開說明，核與槍砲彈藥刀械管制條例第18條
    第4 項要件不符，自難依此而減輕或免除被告之刑責，附此
    敘明。
四、再扣案之仿以色列IMI 廠941FBL型半自動改造手槍1 枝（含
    彈匣2 個，槍枝管制編號：0000000000號）及未經試射之口
    徑9mm 制式子彈10顆，均具有殺傷力，已如前述，均屬未經
    許可不得持有之違禁物，應俱依刑法第38條第1 項第1 款之
    規定宣告沒收。至扣案之採樣試射子彈5 顆，經試射結果，
    固認均具殺傷力，惟業因鑑定試射而耗損，其所留彈頭、彈
    殼，皆已不具子彈完整結構，均非違禁物，爰俱不併宣告沒
    收，併予述明。
據上論斷，應依刑事訴訟法第299 條第1 項前段，槍砲彈藥刀械
管制條例第8 條第4 項、第12條第4 項，刑法第11條前段、第47
條第1 項、第55條、第42條第3 項、第38條第1 項第1 款，判決
如主文。
本案經檢察官鄧怡君到庭執行職務。
中    華    民    國  100     年    8     月    4     日
                  刑事第七庭    審判長法  官  陳  箐
                                      法  官  廖華君
                                      法  官  簡佩珺
以上正本證明與原本無異。
如不服本判決應於收受送達後10日內向本院提出上訴書狀，並應
敘述具體理由；如未敘述上訴理由者，應於上訴期間屆滿後20日
內向本院補提理由書（均須按他造當事人之人數附繕本）「切勿
逕送上級法院」。
中    華    民    國  100     年    8     月    4     日
                                      書記官  黃淑菁
附錄犯罪科刑法條：
槍砲彈藥刀械管制條例第8條第4項
未經許可，持有、寄藏或意圖販賣而陳列第1 項所列槍枝者，處
3 年以上10年以下有期徒刑，併科新臺幣7 百萬元以下罰金。
槍砲彈藥刀械管制條例第12條第4項
未經許可，持有、寄藏或意圖販賣而陳列子彈者，處5 年以下有
期徒刑，併科新台幣300 萬元以下罰金。